# 房地产融资租赁会计处理

提问人：冰封紫 时间：2018-01-22 11:34:01
单位为房地产开发企业，按照客户的要求定制厂房，然后出租给客户，满足会计准则：如果不作较大改动，只有承租方能使用的要求。能否作为融资租赁方式进行会计处理？是否与现行房产不能作为融资租赁方式相抵触？

回答人：chenyiwei
1 、区分租赁类型是融资租赁还是经营租赁的最根本标准是看租赁物所有权上主要风险和报酬的转移情况。除了厂房是否定制以外，请关注是否签了足够长时间的租约，该租赁期内租金的折现值是否足以涵盖租赁物的建造成本。 2 、如果符合融资租赁定义的，则会计上按实质重于形式原则处理。对你公司（出租方）而言，按融资租赁进行会计处理的效果等同于分期收款销售，而从事分期收款销售业务是没有法律障碍的。

提问人：冰封紫 时间：2018-01-23 10:53:27
陈版，我可不可以这样理解，假设我们现在满足融资租赁的条件的，但是为了规避房产融资租赁的法律障碍，账务处理按照分期收款销售去处理，另外会计和税法的不一致，需要进行纳税调整，按照合同约定的日期分期确认收入结转成本交税，这样的结果是不是就和按照经营租赁的模式去处理结果是一样的（税务上），另外经营租赁的模式肯定是要12%交房产税的，这种实质重于形式原则，这种分期收款销售的就不需要交纳了吧。

回答人：chenyiwei
税务上不能肯定是否应税，建议咨询税务专业人士。